# 其他应收款外币预计无法收回，资产负债表日是先折算还是先计提减值准备？

提问人：85s 时间：2016-12-12 22:24:38
《企业会计准则第 19 号——外币折算》解释规定，对于外币货币性项目，应当采用资产负债表日的即期汇率折算，因汇率波动而产生的汇兑差额作为财务费用，计入当期损益，同时调增或调减外币货币性项目的记账本位币金额；需要计提减值准备的，应当按资产负债表日的即期汇率折算后，再计提减值准备。 1 、该解释规定与会计准则讲解不一致，该解释规定无法核实文件性质； 2 、如果是先按期末即期汇率折算，处理的依据是什么？
谢谢！

回答人：chenyiwei
你看到的“解释”是 2016 年 7 月发布的征求意见稿，即现在的准则应用指南的前身。应以现在正式发布的应用指南和讲解为准。